【裁判字號】    99,交聲,2759
【裁判日期】    991026
【裁判案由】    聲明異議
【裁判全文】
臺灣高雄地方法院交通事件裁定        99年度交聲字第2759號
原處分機關  高雄市政府交通局
異  議  人  甲○○
上列受處分人因違反道路交通管理處罰條例案件，對於高雄市政
府交通局所為之處分（原處分字號：高市交裁字第裁32-B000000
00號），聲明異議，本院裁定如下：
    主  文
異議駁回。
    理  由
一、原處分意旨略以：異議人即受處分人甲○○（下稱異議人）
    於民國99年5 月8 日上午8 時20分許，將其所有車號VM9-09
    6 號輕型機車停放在高雄市○○○路100 號騎樓，因橫向停
    車，未依規定將車頭向內，後輪與騎樓外緣標齊，經高雄市
    政府警察局交通大隊舉發異議人「停車位置不依規定（橫停
    ）」，並開立99年5 月8 日高市警交字第B00000000 號舉發
    違反道路交通管理事件通知單（下稱舉發單），而高雄市政
    府交通局依據道路交通管理處罰條例第56條第1 項第9 款規
    定，於99年9 月10日以高市交裁字第裁32-B00000000號裁決
    書（下稱裁決書），裁處異議人罰鍰新臺幣（下同）600 元
    。異議人接獲裁決書後，不服上開裁決處分，於法定期間內
    向本院聲明異議。
二、本件異議意旨略以：異議人係將機車停放在自家樓下的機車
    白線停車位內，該機車白線畫在柱子旁，無論自行車或機車
    都只能停橫的，若不能停車，則應將白線塗銷，否則住戶將
    無所適從，且根據管理員說法，該地從未因停於白線內被拖
    吊，顯見此次是拖吊人員的疏失。為此，請求撤銷原處分等
    語。
三、按汽車（按包含機器腳踏車）停車時，停車時間、位置、方
    式及車種，如公路主管機關、市區道路主管機關或警察機關
    有特別規定時，應依其規定，道路交通安全規則第112 條第
    1 項第15款定有明文。次按機器腳踏車停車，在設有騎樓之
    路段，應在騎樓地內停放，並以一列為限，車頭向內，後輪
    應與騎樓外緣標齊，高雄市整理機器腳踏車慢車攤架停放秩
    序實施要點第2 條第(一)項亦定有明文。復按汽車駕駛人停車
    時，停車位置不依規定，處新臺幣600 元以上1,200 元以下
    罰鍰，道路交通管理處罰條例第56條第1 項第9 款定有明文
    。
四、經查，本件異議人甲○○於99年5 月8 日上午8 時20分許，
    將其所有車號VM9-096 號輕型機車停放在高雄市○○○路10
    0 號騎樓，因橫向停車，未依規定將車頭向內，後輪與騎樓
    外緣標齊，為警舉發，並由原處分機關就其停車位置不依規
    定部分之交通違規行為裁處罰鍰600 元之事實，有上開舉發
    單、裁決書各1 紙、違規採證照片1 張附卷可稽，且異議人
    亦不爭執上開停放機車之事實，是異議人有如上述之交通違
    規行為，應堪以認定。至異議人雖執上開情詞聲明異議，惟
    依上開違規採證照片1 張所示，該設有騎樓之路段上所繪製
    白線，僅係表示機器腳踏車應停放在該白線區域內，然並未
    排除上開高雄市整理機器腳踏車慢車攤架停放秩序實施要點
    第2 條第(一)項之適用，則汽車駕駛人在該騎樓內停放機車，
    仍應遵守上開規定。是本件異議人雖將機車停放在上開騎樓
    白線格內，然其既未依規定將車頭向內，後輪與騎樓外緣標
    齊，其行為即屬法所不許，至為灼然，並不因該騎樓是否劃
    置白線而有所差異，是其上開異議之詞，顯不足採。從而，
    原處分機關依道路交通管理處罰條例第56條第1 項第9 款規
    定，裁處異議人罰鍰600 元，即屬於法有據。本件異議為無
    理由，應予駁回。
五、依道路交通管理處罰條例第87條第2 項，道路交通案件處理
    辦法第19條前段，裁定如主文。
中    華    民    國    99    年    10    月    26    日
                      交通法庭      法  官  陳盈吉
以上正本證明與原本無異。
如不服本裁定，應於收受送達後5 日內向本院提出抗告狀。
中    華    民    國    99    年    10    月    26    日
                                    書記官  陳展榮

司法院資訊處製作；財團法人民間司法改革基金會備份。
